Inventaris van het archief van het Ministerie van Sociale Zaken: Afdeling Arbeidersverzekering en voorgangers; Afdeling Sociale Verzekering, (1893) 1901-1958
Nationaal Archief, Den Haag
- INVALIDITEITSWET, OUDERDOMSWET EN NOODWET OUDERDOMSVOORZIENING., III.
  - Invaliditeitswet., B.
    - Uitvoering., 2.
      - Algemeen., a.
        - Stukken betreffende bezuiniging bij de uitvoering van de Invaliditeitswet door eventuele vermindering van Raden van Arbeid en afschaffing van het instituut der wederverkopers van rentezegels, 1931-1935; 390; 1 omslag
        - Stukken betreffende de restitutie van premie ingevolge de Invaliditeitswet, 1934-1935; 391; 1 omslag
        - Stukken betreffende wijziging van de leeftijdsgrens in de Invaliditeitswet, 1943-1946; 392; 1 omslag
      - Toepassing van de artikelen der wet., b.
        - Stukken betreffende de toepassing van de artikelen van de Invaliditeitswet, 1913-1946; 393-397; 5 omslagen
          - 1913-1918, 393
          - 1919-1921, 394
          - 1922-1927, 395
          - 1928-1930, 396
          - 1931-1946, 397
      - Vragen van Kamerladen en adressen., c.
        - Stukken betreffende vragen van kamerleden inzake de Invaliditeitswet en de invaliditeitsverzekeringen, 1913-1949; 398; 1 omslag
        - Adressen aan de minister van Arbeid, later van Arbeid, Handel en Nijverheid, betreffende de uitvoering der Invaliditeitswet, 1919-1922; 399; 1 omslag
      - Voorlichting en publicaties., d.
        - Krantenartikelen en andere stukken betreffende de bekendmaking van en voorlichting over de Invaliditeitswet en haar werking door de Raden van Arbeid, 1919-1948; 400; 1 omslag
        - Stukken betreffende het opstellen en de publicatie van de balansen van het Invaliditeitsfonds, 1930; 401; 1 omslag
        - Stukken betreffende de beantwoording van vragen van de Radio Omroep Controle Commissie over de toepassing van de sociale verzekeringswetten, 1939; 402; 1 omslag
      - Invaliditeitsverzekering van verschillende beroepen en groepen., e.
        - Stukken betreffende de invaliditeitsverzekering van: ambtenaren in tijdelijke dienst bij het Rijk en publiekrechtelijke lichamen, dagbladbezorgers, beursmeesters voor de scheepvaart, belgische loodsen, inwonende kinderen, leerling-verpleegsters en diaconessen, meteropnemers bij de Provinciale Utrechtsche Electriciteits Maatschappij N.V., personeel in dienst van de ex-keizer van Duitsland, tewerkgestelde Duitsers in nederlandse steenkoolmijnen, werknemers tegen wisselvallige lonen., 1919-1948; 403; 1 omslag
      - Verzet tegen en overtreding van de wet., f.
        - Stukken betreffende de controle op de naleving van de bepalingen van de Invaliditeitswet, 1916-1937; 404; 1 omslag
        - Stukken betreffende het optreden van H.G. van der Molen, ambulant ambtenaar van de Hollandsche Maatschappij van Landbouw, en zijn verzet tegen de Invaliditeitswet, 1920; 405; 1 omslag
      - Buitenlandse aangelegenheden., g.
        - Stukken betreffende Nederlandse en Duitse invaliditeitsverzekering in het scheepvaartbedrijf, 1920-1931; 406; 1 omslag
        - Stukken betreffende uitbetaling van Duitse invaliditeitsrenten aan in Nederland wonende Nederlanders en uitbetaling van Nederlandse invaliditeitsrenten aan voormalige Oostenrijkers, 1925-1948; 407; 1 omslag
        - Stukken betreffende de Belgische verzekering tegen ouderdom en vroege dood van bedienden alsmede betreffende het overleg over wederkerigheid inzake de toepassing van de Nederlandse Invaliditeitswet en de Belgische wet tegen geldelijke gevolgen van ouderdom en vroegtijdige dood, 1926-1931; 408; 1 omslag
        - Correspondentie betreffende buitenlandse aangelegenheden met betrekking tot de uitvoering der Invaliditeitswet, 1928-1949; 409; 1 omslag
        - Stukken betreffende dubbele premiebetaling voor de invaliditeitsverzekering van in Duitsland werkende Nederlanders w.o. rekesten in deze van A. Veldkamp te Erica, 1930-1932; 410; 1 omslag
        - Stukken betreffende de stand van zaken van de Duitse invaliditeitsverzekering alsmede het verslag van een lezing van de voorzitter van de Raad van Arbeid te Nijmegen, te Düsseldorf gehouden betreffende het Invaliditeitsfonds, 1936-1937; 411; 1 omslag
        - Stukken betreffende de samenloop van Duitse en Nederlandse invaliditeitsverzekering bij Nederlandse arbeiders in Duitsland, 1941-1943; 412; 1 omslag
      - Tussenpersonen., h.
        - Ministeriële beschikkingen houdende aanwijzing en ontslag van tussenpersonen, die ouden van dagen bij het aanvragen van invaliditeitsrente behulpzaam zijn, 1913-1919; 413-415; 3 omslagen
          - 1913-1914, 413
          - 1915-1916, 414
          - 1918-1919, 415
        - Stukken betreffende de taak en de taakvervulling van de tussenpersonen bij de uitvoering van de artikelen 369 en 370 van de Invaliditeitswet, 1913-1929; 416; 1 omslag
      - Rentecommissies., i.
        - Stukken betreffende een aantal Kon. besluiten houdende instelling en opheffing van de Rentecommissies alsmede benoeming en ontslag van de leden, voorzitters en secretarissen der commissies, 1913-1920; 417; 1 omslag
        - Ingekomen brief van de Pensioenraad alsmede ministeriële beschikkingen tot vaststelling van de pensioengrondslag van de gewezen secretarissen der voormalige Rentecommissies, februari en mei 1929; 418; 1 omslag
      - Rentezegels., j.
        - Stukken betreffende vaststelling en wijziging van de instructie voor depôthouders (wederverkopers) van rentezegels, 1920-1947; 419; 1 omslag
        - Stukken betreffende het gebruik van rentezegels, alsmede correspondentie betreffende het in omloop zijn van valse rentezegels voor uitkeringen ingevolge de Invaliditeitswet, 1920-1933; 420; 1 omslag
      - Pensioenverordeningen en regelementen., k.
        - Stukken inzake de totstandkoming van Kon. besluiten houdende goedkeuring van pensioenverordeningen, 1919-1936; 421-422; 2 omslagen
          - Gedeputeerde Staten, waterschappen, polders, 1919-1920, 421; 1 omslag
            Gedeputeerde Staten van:
            Drente
            Friesland
            Gelderland
            Noord-Holland
            Noord Brabant
            Overijssel
            Zeeland
            Gemeentebestuur van Amsterdam.
            Bestuur van de waterschappen:
            Polder Oostzaan
            Polder Westzaan
            Wijmbritseradeel c.a. contributie Zeedijken
            Westerwolde
            de Banse
            de Lange Vliet
            Haarlemmermeerpolder
            Vollenhove
            Zeedijken in (de Grieën op Ameland) Ferwerderadeel
            in Ferwerderadeel
            Bestuur van de polders:
            de Grote Veenpolder in Opsterland en Smallingerland
            het Koegras
            het Vierde en Vijfde Veendistrict in de gemeente Aengwirden
            Haskerland
            Schoterland en Opsterland
            Schagen
            Walcheren
            N.V. Provinciale Noord-Brabantsche Electriciteits Maatschappij te 's-Hertogenbosch
          - Gemeenten, waterschappen en andere instellingen, 1921-1940, 422; 1 omslag
            Gemeente Arnhem
            Gemeente Leiden
            Gemeente Utrecht
            Bestuur van de waterschappen
            de drooggemaakte polders van Bleiswijk en een gedeelte van Hillegersberg
            Schouwen
            Geestmerambacht in West-Friesland
            Bestuur van het Ambacht van West-Friesland
            de vier Noorder Koggen
            De Dijkgraaf en Hoogheemraden van het Hoogheemraadschap
            Noordhollands Noorderkwartier te Alkmaar
            Het beambtenfonds van de Staatsmijnen te Limburg,
            N.V. Rotterdamsche Electrische Tramweg Mij,
            N.V. Gemengd Bedrijf Haagsche Tramweg Mij,
            Vereniging het Residentie Orkest te Den Haag
        - Stukken inzake de totstandkoming van Kon. besluiten houdende goedkeuring van verordeningen der gemeenten Den Haag en Amsterdam betreffende de pensioenverordening van dienstboden, 1926-1938; 423; 1 omslag
        - Correspondentie betreffende afgewezen verzoeken om Koninklijke goedkeuring van pensioenverordeningen van verschillende beroepen en groepen, 1919-1948; 424; 1 omslag
  - Ouderdomswet 1919., C.
    - Wettelijke regelingen., 1.
      - Ontwerp en wijziging van de wet., a.
        - Stukken betreffende het ontwerp van de Ouderdomswet, 1915-1916; 425; 1 omslag
        - Stukken betreffende wijzigingen van de Ouderdomswet, 1922-1949; 426; 1 omslag
      - Algemene maatregelen van bestuur., b.
        - Stukken betreffende vaststelling en wijzigingen van de AMVB's ingevolge de Ouderdomswet, 1919-1939; 427-429; 3 omslagen
          - 1919-1923, 427
          - 1924-1929, 428
          - 1930-1939, 429
      - Koninklijke besluiten en ministeriële beschikkingen., c.
        - Koninklijk besluit vam 1 december 1919 houdende bepalingen betreffende vergoedingen toe te kennen aan de administratieve tussenpersonen en aan de tussenpersonen voor de renten, bedoeld in art. 28 van de Ouderdomswet, 430; 1 omslag
        - Ministeriële beschikking ter verdeling van het Rijk in gebieden ten behoeve van de voorbereiding van beslissingen op verzoeken om rente ingevolge de Ouderdomswet, met bijlage, 28 november 1919; 431; 1 omslag
        - Stukken betreffende de totstandkoming van het K.B. van 6 juli 1920 nr. 32 tot vaststelling van de instructie voor de adviseur voor de vrijwillige ouderdomsverzekering, 432; 1 omslag
        - Stukken betreffende de administratie van de vrijwillige ouderdomsverzekering alsmede ministeriële beschikking tot vaststelling van de hiervoor benodigde formulieren, 1920; 433; 1 omslag
        - Stukken betreffende K.B.'s en ministeriële beschikking regelende de aanwijzing van een persoon voor de in ontvangstneming der uitkering bij overlijden (art. 12 der Ouderdomswet), 1920-1924; 434; 1 omslag
        - Stukken betreffende K.B.'s ter uitvoering van art. 4, derde lid van de Ouderdomswet, 1923-1937; 435; 1 omslag
        - K.B.'s houdende regeling van de beloningen voor de agenten der vrijwillige ouderdomsverzekering alsmede stukken betreffende de positie van de agenten-incasseerders der vrijwillige ouderdomsverzekering, 1928-1939; 436; 1 omslag
    - Uitvoering., 2.
      - Algemeen., a.
        - Stukken betreffende onderzoekingen van Jhr. Mr. B.C. de Savornin Lohman en Mr. V.H. Rutgers naar de werking van de Engelse wet op de ouderdomspensioenen en de Friendly Societies, en van Mr. W.H.A. Elink Schuurman naar de wet op de Ouderdomszorg in Denemarken, 1909-1912; 437; 1 omslag
        - Stukken betreffende vragen van kamerleden met betrekking tot de ouderdomsverzekering, 1916-1938; 438; 1 omslag
        - Stukken betreffende voorlichting en reclame voor de vrijwillige ouderdomsverzekering, 1919-1933; 439; 1 omslag
        - Correspondentie met en circulaires aan verschillende Raden van Arbeid betreffende de uitvoering van de Ouderdomswet, 1919-1938; 440; 1 omslag
        - Correspondentie met Dr. A. Winter, adviseur voor de vrijwillige ouderdomsverzekering betreffende de uitvoering van de Ouderdomswet, 1920-1921; 441; 1 omslag
        - Stukken betreffende de aanstelling, taak bezoldiging, vaststelling van pensioengrondslag en ontslag van de adviseur voor de vrijwillige ouderdomsverzekering, Dr. A. Winter, 1920-1946; 442; 1 omslag
        - Stukken betreffende de vrijwillige ouderdomsverzekering van: kleinhandelaren in aardappelen, groenten en fruit, krankzinnigen, Nederlanders in overzeese gewesten, personeel van Rijksdiensten op Ameland en Schiermonnikoog, personeel van de gemeente Haarlem, 1920-1947; 443; 1 omslag
        - Correspondentie betreffende verschillende voorlichtingsbrochures, reclameartikelen en folders voor de vrijwillige ouderdomsverzekering, 1921-1944; 444; 1 omslag
        - Kon. besluiten houdende vaststelling van de rijksbijdrage in de administratiekosten der Rijksverzekeringsbank voor de uitvoering der Ouderdomswet over de dienstjaren 1921-1932. Afschriften., 1922-1934; 445; 1 omslag
        - Stukken betreffende enige cijfers inzake de uitvoering der vrijwillige ouderdomsverzekering naar aanleiding van vragen van F.J.W. Drion, 1923-1924; 446; 1 omslag
        - Stukken betreffende de wetenschappelijke balans van het Ouderdomsfonds, 1926-1928; 447; 1 omslag
        - Stukken betreffende de opneming van een verzekering van een weduwenpensioen in de ouderdomsverzekering, 1927-1929; 448; 1 omslag
        - Stukken betreffende een onderzoek in Alkmaar en Deventer naar het aantal rentetrekkers ingevolge de ouderdomswet die tussen hun 16e en 34 ste jaar in loondienstverhouding gewerkt hebben, 1930-1931; 449; 1 omslag
        - Stukken betreffende de centralisatie in de uitvoering van de vrijwillige ouderdomsverzekering, 1932-1934; 450; 1 omslag
        - Stukken betreffende een aktie tot herstel van verzekeringen als bedoeld in art. 24 der Ouderdomswet, 1935-1936; 451; 1 omslag
        - Correspondentie met de Nederlandse Vereniging van Inspecteurs en Agenten voor de vrijwillige ouderdomsverzekering betreffende de uitvoering van en vernieuwing in de ouderdomsverzekering, 1935-1948; 452; 1 omslag
        - Stukken betreffende de overdracht van gelden van het Ouderdomsfonds, 1936-1937; 453; 1 omslag
        - Stukken betreffende een onderzoek naar de toestand van de ouderdomsverzekering alsmede betreffende het overleg in deze door de enquêtecommissie, 1937-1938; 454; 1 omslag
        - Ingekomen brief van de Rijksverzekeringsbank betreffende een rapport inzake de stand der Ouderdomsvoorziening, met bijlage, 30 november 1939; 455; 1 omslag
        - Stukken betreffende uitvoering en toepassing van art. 12 der Ouderdomswet (uitkering bij crematie), 1941, 1948; 456; 1 omslag
      - Premie en uitkering ingevolge de Ouderdomswet., b.
        - Stukken betreffende de intrekking van de kosteloze ouderdomsrente en in verband hiermede de toepassing van art. 33a der Ouderdomswet, 1919-1924; 457; 1 omslag
        - Stukken betreffende uitkeringen ingevolge de Ouderdomswet, 1919, 1931 en 1937; 458; 1 omslag
        - Stukken betreffende afsluitpremie en incasso-provisie bij de uitvoering der Ouderdomsverzekering, 1920-1921; 459; 1 omslag
        - Stukken betreffende de ontheffing van premiebetaling als bedoeld in artikel 19 der Ouderdomswet ten aanzien van invalide vrijwillig verzekerden, 1920-1922; 460; 1 omslag
        - Correspondentie met de Rijksverzekeringsbank betreffende het premietarief voor de vrijwillige ouderdomsverzekering, 1922-1923; 461; 1 omslag
        - Stukken betreffende de premie-administratie der vrijwillige ouderdomsverzekering alsmede een rapport in deze van de commissie inzake de administratie der vrijwillige ouderdomsverzekering van de Rijksverzekeringsbank en de Raden van Arbeid, 1938; 462; 1 omslag
      - Staatspensionering., c.
        - Correspondentie met Prof. Dr. J.C. Kluyver betreffende de motie Troelstra inzake staatspensionering, 1911-1913; 463; 1 omslag
        - Stukken betreffende de uitbreiding van de vrijwillige ouderdomsverzekering tot een van staatswege geëxploiteerde volksverzekering, 1920; 464; 1 omslag
        - Stukken betreffende het overleg met de Bond voor Staatspensionering inzake ouderdomspensioen, 1949; 465; 1 omslag
  - Noodwet Ouderdomsvoorziening., D.
    - Wettelijke regelingen., 1.
      - Stukken betreffende het ontwerp Noodwet Ouderdomsvoorziening, 1946-1947; 466; 1 omslag
      - Algemene correspondentie inzake de Noodwet Ouderdomsvoorziening, 1946-1947; 467; 1 omslag
      - Stukken inzake de vaststelling van een algemene maatregel van bestuur als bedoeld in art. 3, eerste lid, en art. 36 der Noodwet Ouderdomsvoorziening, 1947; 468; 1 omslag
      - Stukken inzake de totstandkoming van de wetten tot:, 469
        a. het verstrekken van een tijdelijke bijslag op de uitkering ingevolge de Noodwet.
        b. wijziging van de Kinderbijslagwet voor invaliditeits-ouderdomsen wezenrentetrekkers, 1948-1949, 1 omslag.
    - Uitvoering., 2.
      - Algemeen., a.
        - Stukken betreffende de kosten der Noodwet, 1946-1949; 470; 1 omslag
        - Stukken betreffende richtlijnen voor de uitvoering van de Noodwet aan de Raden van Arbeid door middel van de Vereniging van Raden van Arbeid, 1947; 471; 1 omslag
        - Stukken betreffende de gemeenteklassen-indeling ingevolge de Noodwet, 1947; 472; 1 omslag
        - Ingekomen brief van de Rijksverzekeringsbank betreffende het vastgestelde aanvraagformulier voor de Noodwet, 1947; 473; 1 omslag
        - Interne nota's betreffende de praktijk van de Noodwet in verschillende plaatsen in Nederland, 1947-1948; 474; 1 omslag
        - Stukken betreffende vragen van kamerleden in verband met de uitvoering van de Noodwet, 1947-1948; 475; 1 omslag
        - Stukken betreffende opgave van statistische gegevens met betrekking tot de invoering van de Noodwet, 1947-1948; 476; 1 omslag
        - Stukken betreffende het verstrekken van inlichtingen door openbare organen ten behoeve van de uitvoering van de Noodwet alsmede betreffende het plaatsen van gegevens over de ouderdomsuitkeringen in de bevolkingsregisters, 1947-1949; 477; 1 omslag
        - Stukken betreffende de verplichte ziekenfondsverzekering van ouden van dagen, de toekenning van nooduitkering aan arbeiders boven de 65 jaar en de verhouding van de bedrijfspensioenfondsen tot de Noodwet, 1947-1949; 478; 1 omslag
        - Stukken betreffende buitenlandse aangelegenheden met betrekking tot de uitvoering van de Noodwet, 1947-1949; 479; 1 omslag
        - Stukken betreffende inschrijving in het Grootboek Herstel Rijn- en binnenvaartvloot en het Grootboek Wederopbouw in verband met de toepassing van de Noodwet, 1948-1949; 480; 1 omslag
      - Uitkering ingevolge de Noodwet., b.
        - Correspondentie betreffende de uitkering ingevolge de Noodwet in verband met de toekenning van de toelagen en bijdragen van stichtingen, maatschappijen, bedrijven, fondsen en anderen, 1940-1949; 481; 1 omslag
        - Stukken betreffende de behandeling door de Minister van Sociale Zaken van twee gevallen van uitkering ingevolge de Noodwet, 1947-1948; 482; 1 omslag
        - Stukken betreffende uitkering ingevolge de Noodwet aan: arbeiders op de D.U.W. projecten, in concubinaat levende personen, kleine boeren, krankzinnigen, niet-Nederlandse vluchtelingen, oud- Indische militairen, seizoenarbeiders, vreemdelingen en statenlozen, woonwagenbewoners, niet duurzaam samenlevende echtparen., 1947-1949; 483; 1 omslag
        - Stukken betreffende de vaststelling van het inkomen in verband met een uitkering ingevolge de Noodwet Ouderdomsvoorziening, 1947-1949; 484; 1 omslag
      - Taak van de gemeentebesturen en gemeentelijke commissies van onderzoek., c.
        - Gezamenlijke beschikking van de Ministers van Sociale Zaken en Binnenlandse Zaken houdende instelling van een aantal gemeentelijke commissies van onderzoek, 1947-1948; 485; 1 omslag
        - Correspondentie met de gemeentebesturen en gemeentelijke commissies van onderzoek over uiteenlopende aangelegenheden bij de uitvoering van de Noodwet, 1947-1949; 486; 1 omslag
        - Stukken betreffende de benoeming van leden, vergoeding van onkosten en de taakvervulling van gemeentelijke commissies van onderzoek, 1947-1949; 487; 1 omslag
      - Algemene Bond van Ouden van Dagen., d.
        - Correspondentie met de Algemene Bond van Ouden van Dagen betreffende de totstandkoming en toepassing van de Noodwet Ouderdomsvoorziening alsmede betreffende een verbetering van de financiële positie der bejaarden, 1945-1949; 488; 1 omslag
        - Stukken betreffende de statuten en benoeming van bestuursleden van de Algemene Bond van Ouden van Dagen, alsmede betreffende kritiek op de contributie-inning door de Bond, 1947-1949; 489; 1 omslag
- ZIEKTEWET EN ZIEKENFONDSENBESLUIT., IV.
  - Ziektewet., A.
    - Wettelijke regelingen., 1.
      - Ontwerp en wijzigingen van de wet., a.
        - Correspondentie met Dr. J.H. Peek, wiskundig adviseur der Rijksverzekeringsbank, betreffende het ontwerp Ziekteverzekeringswet, 1903-1905; 490; 1 omslag
        - Stukken betreffende het ontwerp van de Ziekteverzekeringswet, 1903-1907; 491; 1 omslag
        - Stukken betreffende de voorbereiding van het wetsontwerp omtrent de wettelijke verzekering van arbeiders tegen geldelijke gevolgen van beroepsziekten, 1907-1913; 492; 1 omslag
        - Stukken betreffende het ontwerp van wet tot regeling der ziekenverzorging (Ziekenverzorgingswet), verslag van de commissie tot het uitbrengen van advies inzake de ziekenverzorging, alsmede een aantal adressen aan de Minister van Arbeid, Handel en Nijverheid en de Tweede kamer betreffende het ontwerp Ziekenverzorgingswet, 1919-1926; 493; 1 omslag
        - Stukken betreffende het overleg met bonden, overheidsinstanties en particulieren over het voor-ontwerp Ziektewet, 1926-1929; 494; 1 omslag
        - Stukken betreffende de totstandkoming van de wet van 24 juni 1929, Stbl. no. 329, tot wijziging van de Ziektewet, 1926-1930; 495; 1 omslag
        - Adressen aan de Minister van Arbeid, Handel en Nijverheid en afschriften van adressen aan de Tweede Kamer der Staten-Generaal over het ontwerp van wet tot wijziging van de Ziektewet, 1927-1929; 496; 1 omslag
        - Publicaties, tekst van een lezing door Dr. F.E. Posthuma, alsmede krantenartikelen betreffende het ontwerp van wet tot wijziging van de Ziektewet, 1927-1929; 497; 1 omslag
        - Stukken betreffende de totstandkoming van de wet van 29 december 1934 Stbl. no. 724, tot technische herziening van de Ziektewet, het Kon. besluit van 28 januari 1935 no. 32, ter bekendmaking van de tekst der Ziektewet, alsmede het Kon. besluit van 4 maart 1935, no. 133, tot bepaling van het tijdstip waarop de voormelde wet in werking trad, 1930-1935; 498-500; 3 omslagen
          - 1930-1931, 498
          - 1932-1933, 499
          - 1934-1935, 500
        - Stukken betreffende incidentele wijzigingen van de ziektewet, 1930-1949; 501; 1 omslag
      - Algemene maatregelen van bestuur., b.
        - Stukken betreffende vaststelling van AMVB's ingevolge de Ziektewet, 1929-1939; 502-506; 5 omslagen
          - 1929-1930 (febr.), 502
          - maart 1930-december 1930, 503
          - 1931-1932, 504
          - 1933-1936, 505
          - 1937-1939, 506
        - Stukken betreffende advisering aan de Minister bij het opstellen van een aantal concept AMVB's door de Ver. van Raden van Arbeid en de Federatie van Bedrijfsverenigingen, 1934-1935; 507; 1 omslag
          Met Staat.
      - Koninklijke besluiten en ministeriële beschikkingen., c.
        - Ministeriële beschikkingen ter uitvoering van de Ziektewet, 1929-1936; 508; 1 omslag
          Met bijlagen.
        - Kon. besluiten betreffende de uitvoering van verschillende artikelen der Ziektewet, 1929-1949; 509; 1 omslag
        - Ministeriële beschikkingen houdende erkenning als administratiekantoor als bedoeld in art. 13, eerste lid, der Ziektewet, 1930; 510; 1 omslag
        - Stukken betreffende de uitvoering van de AMVB als bedoeld in art. 22 eerste lid der Ziektewet, houdende goedkeuring van het verzekeringsreglement van de Vereniging voor het coöperatief verzekeren van maatschappelijke werkers tegen ziekte en invaliditeit, genaamd Invaliditeitscoöperatie, alsmede ministeriële beschikkingen tot aanwijzing van met "instellingen van weldadigheid" gelijk te stellen instellingen of federaties van instellingen, 1931-1939; 511; 1 omslag
    - Uitvoering., 2.
      - Algemeen., a.
        - Adressen aan de Minister betreffende ziekte- en ziekenfondsverzekering, 1904-1926; 512; 1 omslag
        - Stukken betreffende een studiereis van Mr. J.A.N. Patijn en Mr. V. H. Rutgers naar Leipzig en Dresden voor een onderzoek naar aldaar gevestigde ziekenkassen en herstellingsoorden teneinde zich op de hoogte te stellen van de werking van de ziekte- en invaliditeitsverzekering aldaar, 1910; 513; 1 omslag